【裁判字號】    92,訴緝,93
【裁判日期】    920703
【裁判案由】    搶奪等
【裁判全文】
臺灣板橋地方法院刑事判決                          九十二年度訴緝字第九三號
    公訴人  臺灣板橋地方法院檢察署檢察官
    被  告  庚○○
右列被告因搶奪等案件，經檢察官提起公訴（九十一年度偵字第一七一六一號）暨移
    主    文
庚○○竊盜，處有期徒刑參月，如易科罰金，以參佰元折算壹日。扣案之機車鑰匙壹
支沒收。又共同意圖為自己不法所有，而搶奪他人之動產，處有期徒刑陸月，如易科
罰金，以參佰元折算壹日。應執行有期徒刑捌月，如易科罰金，以參佰元折算壹日。
扣案之機車鑰匙壹支沒收。
    事    實
一、庚○○前於民國九十年十一月二十九日因竊盜案件，經本院判處拘役七十日，同
    年十二月二十七日確定，嗣於九十一年六月十二日易科罰金執行完畢。竟不知悔
    改，於九十一年九月五日下午三時許，在臺北縣三重市○○路○段八十一號前見
    乙○○所有之車號ＮＫＦ－六０三號重型機車停放該處，遂意圖為自己不法之所
    有，以自備之機車鑰匙一支作為工具，下手竊取該重型機車，得手後供己騎用。
    復於當日晚間七、八時許，騎乘該機車搭載友人趙石文（所涉共同搶奪案件業經
    本院於九十二年一月三十日以九十一年度訴字第一七七七號判處有期徒刑六月在
    案）四處閒逛，二人因缺錢用，庚○○遂提議行搶，於當日晚間九時五十分許行
    經蘆洲市（起訴書誤書為三重市○○○○路一七一號前時，見路人林美淑隻身可
    欺，二人遂共同基於為自己不法所有之意圖，由機車後座之趙石文下車，趁林美
    淑不及防備之際，從身後動手搶取林美淑夾在腋下之皮包一只（內有現金新臺幣
    （下同）一千二百九十元、中國信託與合作金庫提款卡各一張、及鑰匙一把），
    得手後跳上在旁接應之庚○○機車後座欲逃逸，適有駕駛車號三Ｌ－七０八九號
    自用小客車路過之林俊逸聽聞林美淑呼救聲，即驅車自後追趕，將庚○○機車撞
    倒而當場逮捕趙石文，庚○○則徒步逃至蘆洲市○○○路一九六巷二十號前時被
    路人蕭乾坤及巡邏員警逮捕，並查扣庚○○所有之機車鑰匙一支及前開竊得之機
    車一輛。
二、案經林美淑訴由臺北縣政府警察局蘆洲分局移送臺灣板橋地方法院檢察署檢察官
    偵查起訴暨移送併辦。
    理    由
一、前揭事實，業據被告庚○○於警訊時及偵審中坦承不諱（見偵查卷第九頁背面至
    第十頁、第三十八頁背面、本院九十一年十二月十九日訊問筆錄），核與同案被
    告趙石文於警訊時及偵審中供述情節相符（見偵查卷第十二頁至第十四頁、第三
    十八頁背面、第五十頁背面、本院九十一年九月二十日訊問筆錄），並經被害人
    乙○○、林美淑、及證人林俊逸、蕭乾坤分別於警訊時指述明確（見偵查卷第十
    五頁至第二十三頁），此外復有偵查卷附被害人林美淑、乙○○簽具之贓物認領
    管單各一紙可稽，及庚○○所有用以行竊機車之鑰匙一支扣案可資佐證，本件事
    證明確，被告庚○○之竊盜與搶奪犯行洵堪認定。
二、核被告庚○○所為，係犯刑法第三百二十條第一項之普通竊盜罪、第三百二十五
    條第一項之搶奪罪。其就搶奪罪部分與同案被告趙石文間，有犯意之聯絡與行為
    之分擔，為共同正犯。再其所犯上開二罪間，犯意各別，行為互殊，應分論併罰
    。公訴意旨認被告庚○○所犯上開二罪間有方法結果之牽連犯關係云云。然查被
    告庚○○竊取機車在先，嗣騎乘贓車搭載同案被告趙石文時，二人始臨時起意共
    同行搶，業經被告庚○○供明在卷（見本院九十一年十二月十九日訊問筆錄），
    是被告庚○○所犯上開二罪間顯係各別起意，難認有何必然之方法結果之牽連犯
    關係，公訴意旨尚有誤會。爰審酌被告庚○○因一己之貪念，竊盜及共同強奪他
    人財物，其犯罪之動機、目的、手段、所生危害、及犯罪後坦承犯行等一切情狀
    ，分別量處如主文所示之刑，及分別諭知易科罰金之折算標準，並定其應執行之
    刑，以示懲儆。
三、扣案之機車鑰匙一支，係被告庚○○所有，供竊盜乙○○機車所用之物，業經被
    告庚○○供明在卷，依刑法第三十八條第一項第二款規定宣告沒收。
四、移送併辦意旨另以：被告庚○○基於同前之概括犯意，先後於左列時地復有竊盜
    及搶奪行為：（一）於九十年六月八日上午十時許，在臺北縣三重市○○路與三
    和路三段路口，見己○○所有停放路邊之車號Ｒ五－七八四七號自用小客車車門
    未上鎖，下手竊取置於車內之皮包一只（內有現金一萬七千元、信用卡四張、駕
    駛執照、身分證各一枚等物），得手後逃逸。繼於不詳時地將其本人照片換貼在
    己○○駕駛執照上而變造之，再由辛○○冒己○○名義向遠傳電信股份有限公司
    申請0000000000號行動電話易付卡使用。（二）於九十一年十月十二日晚間九時
    四十分許，騎乘機車在臺北市大同區○○○路一八七巷二十一號前，徒手搶奪戊○○所有之皮包一只（內有現金五萬元），得手後逃逸。（三）同年十月十九日
    晚間七時十五分許，騎乘機車在臺北市○○區○○街二十三號前，徒手搶奪甲○○所有之皮包一只（內有現金二千六百元、MOTOROLA廠牌行動電話一具、駕駛執
    照、化妝品、玉珮等物），得手後逃逸。（四）於九十一年十一月十三日下午三
    時許，騎乘車號ＨＸＴ－一九一號贓車後載辛○○（所涉共同搶奪部分，業經臺
    灣士林地方法院於九十二年一月三十日判處有期徒刑二年，現在臺灣臺北監獄執
    行中），在臺北縣蘆洲市○○街二０九號前，由辛○○下手搶奪丁○○所有之皮
    包一只（內有現金二千元、SONY廠牌行動電話二具、臺北國際商業銀行存摺一本
    、證件等物），得手後逃逸，嗣將其中一支行動電話交予其女友張沁怡使用。（
    五）九十一年十一月十三日晚間十時三十分許，騎乘上開ＨＸＴ－一九一號贓車
    後載辛○○，在臺北市大同區○○○路四二三巷十五號一樓前，由辛○○下手搶
    奪丙○○所有之皮包一只（內有現金一千五百元、MOTOROLA廠牌行動電話一具、
    信用卡三張、存摺一本、健保卡、身分證各一枚等物），得手後逃逸。嗣於九十
    一年十二月四日清晨四時四十分許，在臺北縣三重市○○○路八號「華園大旅社
    」第二０二房為警查獲，並扣得換貼被告庚○○照片之己○○失竊之駕駛執照影
    本一紙。因認被告許盟連續涉犯竊盜、搶奪罪嫌云云。
五、然查被告庚○○於偵審中堅決否認上開移送併辦之（二）、（三）二次搶奪犯行
    ，辯稱：該二次搶奪非伊所為，係因警察先查到伊女友張沁怡持有伊交付搶奪自
    丁○○之SONY廠牌行動電話一具，警詢時員警對伊說如不承認（二）、（三）二
    次搶奪，伊女友就會有事，伊才在警詢筆錄上承認（二）、（三）二次搶奪行為
    等語，此部分除被告於警詢中之自白外，似乏積極證據證明係被告庚○○所為。
    再被告庚○○於偵查中及本院調查時復供稱：移送併辦之（四）、（五）搶奪丁○○及丙○○部分與原起訴部分沒有關係，是另行起意的等語（見臺灣板橋地方
    法院檢察署九十一年度偵字第二三二一七號卷第六十七頁背面、本院九十二年六
    月十二日訊問筆錄）。又移送併辦之（一）之事實，雖經被告庚○○於警詢時及
    偵查中坦承係其所為，但與本案起訴部分時間相隔將近一年三個月，是否能認有
    時間緊接之連續犯關係，亦有疑問。本件移送併辦之九十二年度偵緝字第九一七
    號、第九一八號部分，與原起訴部分既無裁判上一罪之連續犯關係，應退由檢察
    官另為適法之處理，附此敘明。
據上論斷，應依刑事訴訟法第二百九十九條第一項前段，刑法第二十八條、第三百二
十條第一項、第三百二十五條第一項、第四十一條第一項、第五十一條第五款、第三
十八條第一項第二款，罰金罰鍰提高標準條例第一條前段、第二條，判決如主文。
本案經檢察官伍逸康到庭執行職務
中      華      民      國        九  十  二    年    七    月    三    日
                                          臺灣板橋地方法院刑事第四庭
                                              法    官    談      虎
右正本證明與原本無異。
如不服本判決，應於判決送達後十日內向本院提出上訴狀 (應附繕本) ，上訴於
臺灣高等法院。
                                          書記官    陳君偉
中      華      民      國        九  十  二    年    七    月    三    日
附錄法條：
刑法第三百二十條第一項
  意圖為自己或第三人不法之所有，而竊取他人之動產者，為竊盜罪，處五年以下有
  期徒刑、拘役或五百元以下罰金。
刑法第三百二十五條第一項
  意圖為自己或第三人不法之所有，而搶奪他人之動產者，處六月以上五年以下有期
  徒。


司法院資訊處製作；財團法人民間司法改革基金會備份。
